臺灣板橋地方法院民事裁定　九十一年度再易字第九號
　　再審原告　　甲○○
　　再審被告　　乙○○
右當事人間請求給付票款事件，再審原告對於中華民國九十一年一月三十日本院九十
年度簡上字第二一四號確定判決提起再審之訴後，為訴之追加，本院裁定如左
    主      文
再審原告追加之訴駁回。
追加之訴之訴訟費用由再審原告負擔。
    理　　　由
一、按（在第二審通常訴訟程序為）訴之變更或追加，非經他造同意，不得為之。但
    第二百五十五條第一項第二款至第六款情形，不在此限，民事訴訟法第四百四十
    六條第一項同有明文。而此規定於簡易事件第二審訴訟程序及對簡易事件第二審
    確定判決提起再審之訴之訴訟程序準用之，同法第四百三十六條之一第三項、第
    五百零五條亦分別定有明文。
二、本件再審原告於原審起訴時，係本於如附表所示支票之法律關係，聲明求為判決
    再審被告應與原審被告周錫明連帶給付上訴人新台幣（下同）十五萬及自如附表
    所示提示日起至清償日止，按週年利率百分之六計算之利息。嗣原審為再審原告
    全部勝訴之判決（原審被告周錫明未上訴而確定）後，再審被告不服提起上訴，
    經本院於九十一年一月三十日以九十年度簡上字第二一四號判決原判決不利於再
    審被告部分廢棄，就此廢棄部分並駁回再審原告在第一審之訴及假執行之聲請而
    確定（下稱原確定判決）。嗣再審原告對原確定判決不服，提起再審之訴，並在
    再審訴訟程序中（應適用簡易事件第二審訴訟程序），追加本於房屋租賃契約書
    第七條違約金約定之法律關係之訴，聲明求為判決：（一）原確定判決廢棄。（
    二）再審被告之上訴駁回。
三、查再審被告不同意再審原告所為前開訴之追加，而本院復查無再審原告追加之訴
    與民事訴訟法第二百五十五條第一項第二款至第六款所定「請求之基礎事實同一
    」、「擴張或減縮應受判決事項之聲明」、「因情事變更而以他項聲明代最初之
    聲明」、「該訴訟標的對於數人必須合一確定時，追加其原非當事人之人為當事
    人」、「訴訟進行中，於某法律關係之成立與否有爭執，而其裁判應以該法律關
    係為據，並求對於被告確定其法律關係之判決者」等例外情形相符，揆諸前揭說
    明，再審原告所為訴之追加，不應准許，應予駁回。
四、依民事訴訟法第五百零五條、第四百三十六條之一第三項、第四百四十六條第一
    項前段、第九十五條、第七十八條，裁定如主文。
中　　　華　　　民　　　國　　九十一　　年　　 十一 　　月　　二十九　　日
                                      臺灣板橋地方法院民事第四庭
~B審判長法官  陳財旺
~B　　　法官　陳翠琪
~B      法官　趙義德
右為正本係照原本作成。
本裁定不得抗告。
中      華      民      國     九十一   年     十二     月    　 十　   日
~B法院書記官　方蟾苓
~F0
~T40
  附  表
┌──────┬────┬────┬───────┬──────┐
│ 付款人     │發 票 日│提 示 日│金額（新臺幣）│支 票 號 碼 │
├──────┼────┼────┼───────┼──────┤
│ 三重市農會 │90.02.01│90.02.01│ 150000元     │ DH0000000  │
│ 三民分部   │        │        │              │            │
└──────┴────┴────┴───────┴──────┘
